Franco Huanaco

Desarrollador Web

Teléfono: 76519948 | Email: francohuanaco@gmail.com

https://francohuanaco.dev

PERFIL

Desarrollador web, con conocimientos y experiencia en Frontend y Backend, con mucha pasión y compromiso por mi trabajo. Capaz de diseñar y desarrollar sitios web, con las tendencias de desarrollo mordernas, de manera rápida y eficiente.

REFERENCIAS

Ing. Arturo Hernandes Profesional de investigación AGETIC Contacto: 73734675

Ing. Edwin Noriega Gerente General de Capacidades.Org Contacto: 77581854

Lic. Israel Miranda Encargado del proyecto "Mi Primer Negocio" Contacto: 77581854

IDIOMAS

ESPAÑOL

INGLES

(Ingles Avanzado Golden Bridge Corporation S.A. 2010)

EXPERIENCIA

VOLUNTARIO DE INVESTIGACIÓN / INCLUSIÓN DIGITAL | AGETIC | 09.2019 - 12.2019

Desarrollé un sistema para la gestión de ambientes en las oficinas de AGETIC basado en el Frameword PHP Laravel, cumpliendo con requerimientos por parte de la agencia, con diferentes niveles de acceso, prioridades y restricciones para los niveles de usuarios.

ENCARGADO DE PROYECTO | CAPACIDADES.ORG | 03.2019 - 08.2019

Desarrollé una plataforma de educación online basada en el CMS Wordpress. permite la subida de cursos de tipo multimedia, que los estudiantes puedan consumir los conteni dos en cualquier dispositivo y que posteriormente los docentes puedan calificar los exámenes de los alumnos, entre muchas otras funcionalidades para la plataforma.

FACILITADOR | GOBIERNO AUTÓNOMO MUNICIPAL DE LA PAZ | 04.2018 - 08.2018

En el marco del programa "Mi Primer Negocio" brindé capacitación a más de 600 jóvenes emprendedores cuyos emprendimientos se basan en el uso de TIC's.

SOPORTE TÉCNICO | INK PRINT | 06.2016 - 12.2017

Proporcioné asistencia a los usuarios que tenían problemas al utilizar un producto o servicio, ya sea este el hardware o software de una computadora, de un servidor de Internet, periféricos, artículos electrónicos, maquinaria, o cualquier otro equipo o dispositivo electrónico.

EDUCACIÓN

TÉCNICO SUPERIOR EN SISTEMAS INFORMÁTICOS | 2014-2017 | INFOCAL

- * Área general de estudios: Sistemas Informáticos.
- * Especialidad: Diseño y Desarrollo Web.

CONOCIMIENTOS Y HABILIDADES

DISEÑO Y DESARROLLO DE SITIOS WEB

- * Diseño y desarrollo de sitios web aplicando responsive desing.
- * Diseño de experiencia de usuario e interfaces (UX / UI)
- * Desarrollo rápido de sitios web con frameworks CSS, Bootstrap o Materialize.
- * Conocimiento en el desarrollo de sitios web con Wordpress.
- * Uso de FlexBox y Grid Css para la maquetación de sitios web.
- * Diseño de mockups, wireframes y prototipos con Figma.

Franco Huanaco

Desarrollador Web

Teléfono: 76519948 | Email: francohuanaco@gmail.com

https://francohuanaco.dev

Tecnologias

- Javascript
- Php
- Css 3
- Html 5
- Sass
- Typescript

Frameworks / Librerias

- Angular
- Laravel
- Bootstrap
- Materialize

Bases de datos

- Mongo Db
- MySql
- SQL Server

Herramientas

- Figma
- VsCode
- Git
- Adobe Suite

Otros proyectos

www.emprocap.org www.proesdes.com

BACK-END Y BASES DE DATOS

- * Diseño y desarrollo de bases de datos relacionales.
- * Manejo de bases de datos relacionales SQL (SQLServer, MySql).
- * Conocimiento en bases de datos no relacionales como MongoBD.
- * Conocimiento del Framework Back-end Laravel.
- * Conocimiento en NodeJs y su gestor de paquete NPM.

VARIOS

- * Manejo del sistema de control de versiones Git.
- * Conocimiento de la metodología de trabajo agil SCRUM.
- * Desarrollo bajo el modelo MVC.
- * Conocimiento de estructuras de integración REST, JSON.
- * Conocimiento sobre seguridad informática enfocada a aplicaciones web.

PORTAFOLIO Y PROYECTOS

Reservas AGETIC

Sistema para gestionar los ambientes con los que se cuenta en las oficinas de la AGETIC. Desarrollado principalmente con el Framework Backend Laravel y con el motor de base de datos MySql.

www.capacidades.org

Plataforma de educación online basada en el CMS Wordpress. Diseñada para permitir la subida de cursos de tipo multimedia, permitir que los estudiantes puedan consumir los contenidos en cualquier dispositivo y posteriormente permitir a los docentes calificar los examenes de los alumnos, entre muchas otras funcionalidades.

spotiapp-angular

Proyecto desarrollado con Angular y Bootstrap usando la API de Spotify (haciendo el uso de pipes, servicios, componentes) para la presentación de nuevos lanzamientos, busqueda de artistas y los mejores temas de los artistas.

spa-superhero-angular

App web desarrollada con Angular para la presentacion de diferentes heroes de DC commics y Marvel usando componentes, servicios y otras propiedades pertenecientes el Framework de Angular.

Para mas proyectos por favor visitar mi repositorio de Github: https://github.com/Fhranko